臺灣苗栗地方法院刑事判決
111年度交易字第165號
公  訴  人  臺灣苗栗地方檢察署檢察官
被      告  劉純志


上列被告因公共危險案件，經檢察官提起公訴（111年度偵字第2
955號），被告於準備程序中就被訴事實為有罪之陳述，經本院
告以簡式審判之旨並聽取當事人意見後，裁定改行簡式審判程序
，判決如下：
    主    文
劉純志駕駛動力交通工具，而吐氣所含酒精濃度達每公升零點二
五毫克以上，處有期徒刑柒月。
    犯罪事實及理由　　
一、本案犯罪事實、證據名稱均引用檢察官起訴書之記載（如附
    件），證據部分補充被告劉純志於本院準備程序及審理時之
    自白、臺灣高等法院被告前案紀錄表、公路監理電子閘門證
    號查詢汽車駕駛人資料、臺灣新竹地方檢察署檢察官93年度
    速偵字第683號緩起訴處分書、104年度偵字第9956號聲請簡
    易判決處刑書、105年度偵字第5474號起訴書。
二、核被告所為，係犯刑法第185條之3第1項第1款之駕駛動力交
    通工具而吐氣所含酒精濃度達每公升0.25毫克以上之罪。
三、爰以行為人之責任為基礎，審酌現今社會酒後駕車所衍生之
    交通事故或悲劇層出不窮，屢經政府大力宣導勿酒後駕車，
    然被告自民國93年間迄今已有3次因酒後駕車觸犯公共危險
    罪，依序受地檢署為緩起訴處分、法院判處有期徒刑5月、6
    月確定，此有臺灣高等法院被告前案紀錄表、臺灣新竹地方
    檢察署檢察官93年度速偵字第683號緩起訴處分書、104年度
    偵字第9956號聲請簡易判決處刑書、105年度偵字第5474號
    起訴書等存卷可參（見本院卷第9頁至第10頁、第21頁至第2
    6頁），惟被告仍未知警惕，又駕駛自用小客車為本案犯行
    ，顯見被告前經3次公共危險案件之偵審及執行程序，猶未
    警惕，對相關法規視如無物，其駕駛行為與心態已有偏差；
    復衡酌被告犯本案之動機、目的係欲返家，故駕駛小客車上
    路，然被告無適當之駕駛執照（參公路監理電子閘門證號查
    詢汽車駕駛人資料、苗栗縣警察局舉發違反道路交通管理事
    件通知單，見偵卷第20頁、第22頁），仍駕駛自用小客車行
    駛在苗栗縣○○鎮○○路000○0號前，且因未依規定使用燈光而
    為警攔查，經警測得其吐氣所含酒精濃度值高達每公升0.74
    毫克，顯見被告之駕駛行為對交通安全所生之危害甚鉅，將
    本身、道路交通用路人安全及社會利益產生之風險置於不顧
    ，實值苛責；兼衡被告犯後坦承犯行之態度、於本院審理自
    承之智識程度、生活狀況（見本院卷第36頁）等一切情狀，
    量處如主文所示之刑，以資懲儆。
據上論斷，應依刑事訴訟法第273條之1第1項、第299條第1項前
段、第310條之2、第454條，判決如主文。
本案經檢察官石東超提起公訴，檢察官黃智勇到庭執行職務。 
中　　華　　民　　國　　111 　年　　7 　　月　　11　　日
                  刑事第二庭    法　官　陳雅菡
以上正本證明與原本無異。　　　　　　　　　　　　　　　　如不服本判決應於收受判決後20日內向本院提出上訴書狀，並應敘述具體理由。其未敘述上訴理由者，應於上訴期間屆滿後20日內向本院補提理由書(均須按他造當事人之人數附繕本)「切勿逕送上級法院」。　　　　　　　　　　　　　　　　　　　　　                                 書記官  張佑慈    　　
中　　華　　民　　國　　111 　年　　7 　　月　　11　　日
附錄本案論罪科刑法條：
中華民國刑法第185條之3
駕駛動力交通工具而有下列情形之一者，處3年以下有期徒刑，
得併科30萬元以下罰金：
一、吐氣所含酒精濃度達每公升零點二五毫克或血液中酒精濃度
    達百分之零點零五以上。
二、有前款以外之其他情事足認服用酒類或其他相類之物，致不
    能安全駕駛。
三、服用毒品、麻醉藥品或其他相類之物，致不能安全駕駛。
因而致人於死者，處3年以上10年以下有期徒刑，得併科2百萬元
以下罰金；致重傷者，處1年以上7年以下有期徒刑，得併科1百
萬元以下罰金。
曾犯本條或陸海空軍刑法第54條之罪，經有罪判決確定或經緩起
訴處分確定，於十年內再犯第1項之罪因而致人於死者，處無期
徒刑或5年以上有期徒刑，得併科3百萬元以下罰金；致重傷者，
處3年以上10年以下有期徒刑，得併科2百萬元以下罰金。
-附件
臺灣苗栗地方檢察署檢察官起訴書
                                     111年度偵字第2955號
　　被　　　告　劉純志　男　43歲（民國00年0月0日生）
　　　　　　　　　　　　住新竹市○區○○路000巷00弄0號
　　　　　　　　　　　　國民身分證統一編號：Z000000000號
上列被告因公共危險案件，業經偵查終結，認應提起公訴，茲將
犯罪事實及證據並所犯法條分敘如下：
　　　　犯罪事實
一、劉純志曾犯3次酒後駕車之公共危險案件，最近一次經法院
    判處有期徒刑6月確定，於民國106年1月23日易科罰金執行
    完畢。詎其仍不知悔改，於111年3月18日20時許，在苗栗縣
    竹南鎮其友人之居所飲用酒類後，其吐氣所含酒精濃度已達
    每公升0.25毫克以上，仍於翌(19)日0時40分許，駕駛車牌
    號碼000-0000號自用小客車上路。嗣於同日1時2分許，行經
    苗栗縣○○鎮○○路000○0號前，因未依規定使用燈光，為警攔
    檢發現其散發酒味，並對其施以吐氣酒精濃度測試，於同日
    1時11分許，測得其吐氣所含酒精濃度為每公升0.74毫克而
    查獲。
二、案經苗栗縣警察局竹南分局報告偵辦。
　　　　證據並所犯法條
一、證據清單及待證事實：
編號 證據清單 待證事實 1 被告劉純志於警詢及偵查中之自白 上開犯罪事實。 2 酒精測定紀錄表、財團法人工業技術研究院呼氣酒精測試器檢定合格證書影本、苗栗縣警察局舉發違反道路交通管理事件通知單影本、車輛詳細資料報表 上開犯罪事實。  
二、核被告所為，係犯刑法第185條之3第1項第1款之公共危險罪
    嫌。
三、依刑事訴訟法第251條第1項提起公訴。
　　此　致
臺灣苗栗地方法院
中　　華　　民　　國　 111　　年　　4 　　月　　26　　日
                              檢 察 官  石東超